臺灣彰化地方法院刑事附帶民事訴訟判決
110年度智簡附民字第13號
原      告  阿迪達斯公司

法定代理人  黃淑芬
原      告  彪馬歐洲公開有限責任公司

法定代理人  於保羅
前列阿迪達斯公司、彪馬歐洲公開有限責任公司共同
訴訟代理人  謝尚修律師
複 代 理人  邱聖翔  年籍詳卷
被      告  林育成

上列當事人間因本院110年度智簡字第61號違反商標法案件，經
原告提起刑事附帶民事訴訟請求損害賠償事件，本院判決如下：
    主  文
被告應給付原告阿迪達斯公司新臺幣柒萬伍仟陸佰元，及自民國
一一０年十二月十八日起至清償日止，按週年利率百分之五計算
之利息。
被告應給付原告彪馬歐洲公開有限責任公司新臺幣伍仟肆佰元，
及自民國一一０年十二月十八日起至清償日止按週年利率百分之
五計算之利息。
原告其餘之訴均駁回。
本判決第一、二項得假執行。但被告如以新臺幣貳萬元為原告阿
迪達斯公司、以新臺幣參仟元為原告彪馬歐洲公開有限責任公司
預供擔保，得免為假執行。
原告其餘假執行之聲請駁回。
    事實及理由
一、原告起訴主張：原告阿迪達斯公司及彪馬歐洲公開有限責任
    公司(下稱彪馬公司)均為世界知名運動品牌並廣為消費者喜
    愛，已在世界各國取得多件商標註冊，並向我國經濟部智慧
    財產局申請註冊登記取得商標專用權，指定使用於服飾商品
    類別，且在專用期間內，未經商標權人之同意或授權，不得
    使用相同或近似之註冊商標圖樣於指定商品上，亦不得販賣
    、意圖販賣而陳列仿冒商標商品，被告竟於民國(下同)110
    年1月19日11時許，在彰化縣○○市○○路00○0號攤位前，以每
    件新臺幣（下同）400元至500元左右之價格，陳列販售仿冒
    原告等商標圖樣之商品。嗣經警於同日13時許，於上址當場
    查獲，並扣得仿冒原告阿迪達斯公司商標圖樣之衣服計34件
    、長褲34件、及外套16件，共計84件商品；彪馬公司商標圖
    樣之長袖計1件、外套計1件、及長褲計4件，共計6件商品(
    如附表)，並送經鑑定後確認均為仿冒商品，案經檢察官提
    起公訴在案。爰依商標法第69條第3項、第71條第1項第3款
    規定，對被告請求損害賠償，並以被告於刑事偵查中所主張
    商品之零售單價約為400元至500元不等為參考基礎，可計算
    商品之平均零售價格係450元〈計算式：（400+500)÷ 2=450〉
    ，經綜合考量被告侵犯原告商標權之犯罪情節、犯後未曾主
    動向原告表示歉意或商議賠償事宜、侵權行為具有長期反覆
    之性質，為求保護消費者權益以及原告商譽、利益；原告阿
    迪達斯公司主張以1,000倍為計算侵權行為損害賠償之倍數
    基礎、原告彪馬公司主張以300倍為計算侵權行為損害賠償
    之倍數基礎，故原告阿迪達斯公司損害賠償金額總計為45萬
    元整（計算式：450元*1,000＝450,000元）、原告彪馬公司
    賠償金額總計為13萬元（計算式：450元*300＝130,000元）
    。並聲明：
  ㈠被告應給付原告阿迪達斯公司45萬元整，並自起訴狀繕本送
    達翌日起至清償日止，按週年利率5%計算之利息。
  ㈡被告應給付原告彪馬公司13萬元整，並自起訴狀繕本送達翌
     日起至清償日止，按週年利率5%計算之利息。
  ㈢前二項判決請准供擔保宣告假執行。
  ㈣被告林育成應將侵害原告商標權情事之刑事附帶民事訴訟判
    決全文內容以長25公分、寬19公分之篇幅、10號細明體字體
    ，分別登載於含自由時報、聯合報及中國時報等三報全國版
    面之首頁下半頁各乙日。
  ㈤訴訟費用由被告負擔。 
二、被告答辯略以：我沒有那麼多錢賠償，我是第一天擺攤，不
    可能賣這麼多，起訴書說我賣出1000件愛迪達、賣300件彪
    馬，與事實不符，請駁回原告之訴等語。
三、得心證之理由：
  ㈠按附帶民事訴訟之判決，應以刑事訴訟判決所認定之事實為
    據，刑事訴訟法第500條前段定有明文。本件原告主張被告
    於上揭時地侵害原告之商標權，經本院認定被告犯商標法第
    97條之意圖販賣而陳列侵害商標權之商品罪，而以110年度
    智簡字第61號判決判處拘役50日，如易科罰金，以1,000元
    折算1日在案，有該案刑事簡易判決可考，是原告主張之事
    實，應堪信為真。
  ㈡商標權人對於因故意或過失侵害其商標權者，得請求損害賠
    償，商標法第69條第3項定有明文。又按商標權人請求損害
    賠償時，得就下列各款擇一計算其損害：一、依民法第216
    條規定。但不能提供證據方法以證明其損害時，商標權人得
    就其使用註冊商標通常所可獲得之利益，減除受侵害後使用
    同一商標所得之利益，以其差額為所受損害。二、依侵害商
    標權行為所得之利益；於侵害商標權者不能就其成本或必要
    費用舉證時，以銷售該項商品全部收入為所得利益。三、【
    就查獲侵害商標權商品之零售單價1,500倍以下】之金額。
    但所查獲商品超過1,500件時，以其總價定賠償金額。四、
    以相當於商標權人授權他人使用所得收取之權利金數額為其
    損害，商標法第71條第1項定有明文。依此，被告既有侵害
    原告商標權之行為，原告請求被告負損害賠償責任，即有所
    據。另按所謂「零售單價」係指侵害他人商標權之商品實際
    出售之單價，並非指商標權人自己商品之零售價或批發價（
    最高法院95年度臺上字第295號裁判意旨參照）。
  ㈢又商標法第71條第1項第3款之商品倍數計算，主要作用固在
    於推估侵權行為人所獲得之利益，然推估結果可能逾侵權行
    為人所獲得之利益，致與損害賠償以填補被害人實際損害之
    原則相違背。換言之，【侵害商標權之損害賠償責任未逸脫
    損害賠償理論之填補損害核心概念】，本款僅為免除商標權
    人就實際損害額之舉證責任，始以法律明定其法定賠償額，
    以侵害商標權商品之零售價倍數計算，認定其實際損害額。
    為避免以倍數計算之方法，致所得之賠償金額顯不相當者，
    賦予法院依第71條第2項酌減之權限，使商標權人所得賠償
    與其實際上損害情形相當，以杜商標權人有不當得利或懲罰
    加害人之疑。而判斷侵害商標權之損害賠償範圍，應以行為
    人之侵害情節及商標權人所受損害為主，是以，有關行為人
    之經營規模、仿冒商標商品之數量、侵害行為之期間、仿冒
    商標之相同或近似程度，及註冊商標商品真品之性質與特色
    、在市場上流通情形、行為人可能對商標權人創造並維護之
    商標權所生之損害範圍及程度等均為審酌之因素。
  ㈣本院審酌被告係在市場擺攤營業陳列侵害原告等商標權之商
    品，供不特定人選購，當日尚未賣出獲利，而查扣如附表所
    示侵犯原告阿迪達斯公司及彪馬公司商標圖樣之服飾，共計
    90件商品，惟當日販賣之仿冒商標商品非僅原告商標商品一
    種，原告未能舉證證明被告實際售出仿冒商標商品之數量為
    何，再參酌被告侵害上開商標權之期間、被告侵害原告商標
    權造成之損害程度等一切情狀，認原告阿迪達斯公司及彪馬
    公司分別以各該侵犯商標權品項零售單價之1000倍、300倍
    計算損害賠償金額，核屬過高，難認為相當。雖然以當日扣
    案物數量不多，但被告販售的仿冒品品質不佳，會使購買者
    留下愛迪達、PUMA產品負面印象，使得原告商標權價值受損
    ，此部分屬於抽象的損害事實。本院衡量上情，認為應以扣
    案物的數量加一倍的數量推算損害賠償即可，故原告阿迪達
    斯公司之損害賠償額，推估為75,600元【計算式：單價450
    元×84×2＝75,600元】；原告彪馬公司之損害賠償額，推估為
    5,400元【計算式：單價450元×6×2＝5,400元】，逾此部分之
    請求，即屬過高，不予准許，應予駁回。
  ㈤末按給付無確定期限者，債務人於債權人得請求給付時，經
    其催告而未為給付，自受催告時起，負遲延責任。其經債權
    人起訴而送達訴狀，或依督促程序送達支付命令，或為其他
    相類之行為者，與催告有同一之效力；遲延之債務，以支付
    金錢為標的者，債權人得請求依法定利率計算之遲延利息；
    應付利息之債務，其利率未經約定，亦無法律可據者，週年
    利率為百分之5，民法第229條第2項、第233第1項前段、第2
    03條分別定有明文。本件原告等請求被告賠償損害，以支付
    金錢為標的，無確定期限，又未約定利率，是其併請求自附
    帶民事起訴狀繕本送達（本件起訴狀繕本係於110年12月6日
    寄存埔心分駐所，有送達證書1紙在卷可查，依民事訴訟法
    第138條第2項規定，自寄存之日起，經過十日生送達之效力
    ，即110年12月17日才發生送達效力），翌日即為110年12月
    18日，故自110年12月18日起至清償日止，按週年利率百分
    之5計算之利息，於法有據，應予准許。
  ㈥民法第195條第1項固規定：「不法侵害他人之身體、健康、
    名譽、自由、信用、隱私、貞操，或不法侵害其他人格法益
    而情節重大者，被害人雖非財產上之損害，亦得請求賠償相
    當之金額。其名譽被侵害者，並得請求回復名譽之適當處分
    。」，惟按所謂適當之處分，應係指該處分在客觀上足以回
    復被害人之信譽且屬必要者而言（司法院大法官會議釋字第
    656號解釋文參照）。查原告等雖請求命被告將侵害原告等
    商標權情事之刑事附帶民事訴訟判決主文內容全部，登載於
    自由時報、聯合報及中國時報全國版面之首頁下半頁刊登乙
    日，然經本院審酌被告所犯係陳列仿冒商品罪，期間非久，
    地點亦僅為市場擺攤，零售價格亦非高價，難認有藉由刊登
    判決主文全文於四大報之全國版半版乙日予以回復之必要；
    況命被告於三大報之全國版刊登侵害商標權之刑事附帶民事
    判決主文全文，刊登費用甚鉅，對於被告造成之負擔至為沉
    重，相對於被告侵權行為所致之損害及原告等藉由此一登報
    行為所可獲致回復商譽之實際效益，亦難認合乎比例原則；
    是本院審酌上開情節，認無以原告等主張之方式登報之必要
    ，原告等此部分請求，應予駁回。
四、綜上所述，原告等本於侵權行為法律關係，請求被告給付原
    告阿迪達斯公司75,600元、原告彪馬公司5,400元，及被告
    林育成自110年12月18日起至清償日止，按年利率5%計算之
    利息，洵屬有據，應予准許；至於逾上開範圍之請求，為無
    理由，應予駁回。
五、本院所命給付原告等之金額均未逾50萬元，依民事訴訟法第
    389條第1項第5款規定，應依職權宣告假執行，並依職權宣
    告被告如預供相當之擔保金額，得免為假執行。至原告敗訴
    部分，其假執行之聲請已失所附麗，應併予駁回。另依民事
    訴訟法第392條第2項，本院得依聲請或依職權宣告被告預供
    擔保，或請求標的物提存而免為假執行，爰依職權宣告被告
    預供擔保得免為假執行之擔保金額。
六、本件為刑事附帶民事訴訟，依法無庸繳納裁判費，且訴訟程
    序中，兩造並無其他訴訟費用之支出，爰不另為訴訟費用負
    擔之諭知，附此敘明。
據上論結，本件原告之訴一部有理由、一部無理由，依智慧財產
案件審理法第27條，刑事訴訟法第502條、第491條第10款，民事
訴訟法第389條第1項第5款、第390條第2項，判決如主文。
中    華    民    國   111    年     2    月    11    日
                  刑事第二庭  法  官  葉明松
以上正本證明與原本無異。
如不服本判決應於收受判決後20日內向本院提出上訴書狀，並應
敘述具體理由；其未敘述上訴理由者，應於上訴期間屆滿後20日
內向本院補提理由書（均須按他造當事人之人數附繕本）「切勿
逕送上級法院」。
中    華    民    國   111    年     2    月    11    日
                              書記官  蔡雲璽
附表：
編 號 註冊/審定號 商標權人 指定使用商品 專用期限 扣案仿冒商標商品 數量 1 00000000、 00000000、 00000000、 00000000 阿迪達斯公司 衣服、各種運動衣褲、運動服裝、T恤等 117.01.31 111.10.31 111.10.31 111.10.31 仿冒ADDIDAS商標衣服 34件      仿冒ADDIDAS商標褲子 34件      仿冒ADDIDAS商標外套 16件 2 00000000、 00000000 彪馬公司 衣服、運動裝等 119.11.15 116.12.30 仿冒PUMA商標衣服 1件      仿冒PUMA商標褲子 4件      仿冒PUMA商標外套 1件